臺灣臺北地方法院刑事判決　　　　　　　　　　　　八十九年度易字第二四三七號
　　公　訴　人　臺灣臺北地方法院檢察署檢察官
　　被　　　告　丙○○
　　選任辯護人　林天財
右列被告因違反商標法案件，經檢察官聲請以簡易判決處刑（八十九年度偵字第七五
九六號），本院台北簡易庭認不宜以簡易判決處刑，簽請移由本院普通庭審理判決如
左：
    主  文
丙○○無罪。
    理  由
一、公訴意旨以：被告丙○○係台北市○道路十六號泰源行負責人，明知「ＳＹＭ」
    商標為由鼎豪實業有限公司（下稱鼎豪公司）代理銷售，經台灣三陽工業股份有
    限公司（下稱三陽公司）向經濟部智慧財產局申請註冊，取得專用於機車零組件
    商標專用權，竟基於概括之犯意，自民國（下同）八十八年四月間起，在上址連
    續販賣貼有三陽公司上述商標之機車零組件予乙○○（另經台灣高雄地方法院判
    決）。
二、按犯罪事實應依證據認定之，無證據不得推定其犯罪事實；又不能證明被告犯罪
    者，應為無罪之諭知，刑事訴訟法第一百五十四條、第三百零一條第一項分別定
    有明文。訊據被告固坦承曾經由同行台中機車中盤商丁○○販賣一批貼有商標之
    機車零組件予乙○○，然堅決否認有販賣貼有仿冒商標之商品，辯稱所販賣予乙
    ○○之零件均係向代理商所購得等詞。而公訴人認定被告有如起訴書所載之犯行
    ，無非以乙○○於高雄市○○街一一九號所經營之「慧駿實業社」於八十八年六
    月十日，經警查獲貼有仿冒上述商標貼紙之機車零組件，而乙○○供稱係向被告
    所購買，又經本院囑託台灣高雄地方法院訊問證人乙○○雖亦證稱，曾於八十八
    年四月間向被告購買一批貼有上述仿冒商標之機車零件等語為依據云云。惟查：
（一）、乙○○、王水炎、陳冠融三人曾因違反商標法案件，經台灣高雄地方法院判
        決有罪，判決所認定之事實為，王水炎自八十八年四月間起至八十八年六月
        間止提供包括本案上開仿冒商標等各式機車商標貼紙之圖樣及材料予陳冠融
        ，陳冠融再加以印刷偽造製成仿冒商標貼紙後，再由王水炎販賣予乙○○及
        其他不特定人，供乙○○及其他不特定人使用貼於機車零件冒充真品販賣，
        同時乙○○以每組仿冒商標貼紙以五十元之價格，陳列於所經營之慧駿實業
        社內販賣，而經警於慧駿實業社內查扣有大批仿冒商標貼紙及部分貼有仿冒
        商標貼紙之機車零件，此有該法院八十八年度易字第五三九五號判決在卷可
        稽。依該判決所認定之事實，乙○○之仿冒商標貼紙來源係從王水炎、陳冠
        融之處所得來。雖然乙○○供稱曾於八十八年四月間向被告購買貼有仿冒貼
        紙之機車零件，然乙○○既然有購買仿冒貼紙之來源，且數量龐大，何須再
        向被告購買？
（二）、證人丁○○於本院訊問時證稱，其為機車零件中盤商，向被告購買機車零件
        有八、九年之久，被告都是販賣正廠零件，乙○○曾透過伊向被告購買正廠
        機車零件等語。
（三）、綜合本案現存之證據，僅能證明乙○○確實曾向被告購買機車零件，雖然乙
        ○○供稱向被告購買貼有仿冒商標貼紙之機車零件，然如前所述，乙○○既
        有大量仿冒貼紙來源，應無再向被告購買之必要，按認定被告有罪，其證據
        能力應嚴格加以檢視認定，本案尚難僅以證人乙○○之證詞，遽以認定被告
        有販賣貼有仿冒商標貼紙之機車零件，故不能證明被告犯罪，此外，無其他
        積極證據足以認定被告有何違反商標法犯行，應為無罪之諭知。
三、據上論斷，應依刑事訴訟法第四百五十二條、第三百零一條第一項，判決如主文
。
本案經檢察官甲○○到庭執行職務
中    華    民    國      九十一    年    四      月      十二    日
                                      臺灣臺北地方法院智慧財產權庭
                                          法  官    曾  正  龍
右正本證明與原本無異。
如不服本判決，應於判決送達後十日內，向本院提出上訴狀。
                                          書記官    彭  自  青
中    華    民    國      九十一    年    四      月      十八    日
